【裁判字號】    98,易,472
【裁判日期】    980527
【裁判案由】    竊盜
【裁判全文】
臺灣彰化地方法院刑事判決               98年度易字第472號
公  訴  人  臺灣彰化地方法院檢察署檢察官
被      告  丙○○
                      號
                    現於臺灣臺中看守所
上列被告因竊盜案件，經檢察官提起公訴（98年度偵字第3186號
、第3180號），本院判決如下：
    主  文
丙○○竊盜，累犯，處有期徒刑拾月，另案所扣之機車鑰匙壹支
沒收之；又竊盜，累犯，處有期徒刑陸月，另案所扣之機車鑰匙
壹支沒收之；又竊盜，累犯，處有期徒刑肆月。應執行有期徒刑
壹年陸月，另案所扣之機車鑰匙壹支沒收之。
    事  實
一、丙○○前於民國91年間，因犯搶奪、竊盜等案件，經台灣高
    等法院臺中分院以92年上訴字第870號判處有期徒刑2年10月
    、4月，應執行有期徒刑3年確定，經入監執行，於94年7月
    27日縮短刑期假釋，所餘刑期付保護管束，迄至同年11月5
    日未經撤銷假釋，視為執行完畢。復於95年、96年間，先後
    因犯竊盜案件，經本院以95年度易字第1187號各判處有期徒
    刑4月、4月（竊取機車、自用小貨車），95年度易字第1532
    號判處有期徒刑4月（竊取機車），96年度簡字第102號判處
    有期徒刑3月（竊取機車），另於96年間，因犯詐欺罪，為
    本院員林簡易庭以96年員簡字第336號判處有期徒刑5月，上
    開各罪，嗣減刑為有期徒刑2月、2月、2月、1月15日、2月
    15日，並定應執行刑有期徒刑8月確定，經入監執行，甫於
    97年11月25日縮短刑期執行完畢。詎其仍不知悔改，竟意圖
    為自己不法所有，先後於下列時、地，為下列之犯行：
（一）於98年1月15日晚間7時許，在彰化縣員林鎮○○里○○街
      26號前，以其所有之鑰匙1支（另案扣押在台灣彰化地方
      法院檢察署98年度偵字第1311號搶奪及竊盜機車案中，經
      本院以98年度訴字第345號判處應執行有期徒刑2年4月，
      該鑰匙併予宣告沒收）做為工具，竊取乙○○所有之車牌
      號碼507-DN V號重型機車（約值新台幣9000元），得手後
      ，做為代步之用。
（二）又於98年1月20日下午6時許，在彰化縣員林鎮○○里○○
      路○段522巷10弄27號前，以上開鑰匙做為工具，竊取甲○
      ○所有之車牌號碼PS8-767號重型機車，得手後，亦供做
      代步之用。
（三）再於98年2月3日上午10時許，前往彰化縣員林鎮○○里○
      ○街18巷27號向友人張晏詮借錢時，見張晏詮不在家，遂
      竊取張晏詮所有、放置在住家騎樓內之空氣壓縮機1臺（
      約值新台幣3600元），得手後，持往彰化縣員林鎮○○路
      橋下，以新臺幣1000元之價格，質押予某不知情之中古商
      。
二、嗣其於98年2月3日晚上6時40分許，在彰化縣員林鎮○○里
    ○○街177號前，為警方盤查，扣得上開機車鑰匙1支等物，
    發現其另涉他案而加以調查後，為本院准予羈押，經警於同
    年、月11日借訊時，其向該管員警自首犯有上述一之（二）
    犯行，願接受裁判，始查出上情。
三、案經彰化縣警察局員林分局報告臺灣彰化地方法院檢察署檢
    察官偵查起訴。
    理  由
一、按被告以外之人於審判外之陳述，雖不符前4條之規定，而
    經當事人於審判程序同意作為證據，法院審酌該言詞陳述或
    書面陳述作成時之情況，認為適當者，亦得為證據；當事人
    、代理人或辯護人於法院調查證據時，知有第159條第1項不
    得為證據之情形，而未於言詞辯論終結前聲明異議者，視為
    有前項之同意，刑事訴訟法第159條之5定有明文。本案下列
    引為證據之證人陳述及書證，檢察官、被告於本院審理中均
    不爭執其證據能力，且以之作為證據並無不當，依上揭法條
    之規定，自均有證據能力。
二、上開事實，業據被告丙○○坦承不諱，核與被害人乙○○、
    甲○○、張晏詮等人於警詢時證述之情節大致相符，復有照
    片18幀、彰化縣警察局車輛協尋電腦輸入單1張、內政部警
    政署刑事警察局鑑驗書2份在卷可稽，並有鑰匙一把扣於另
    案為憑，足徵被告之自白確與事實相符。本件事證明確，被
    告竊盜之犯行，應堪認定。
三、核被告所為，均係犯刑法第320條第1項之普通竊盜罪。又被
    告所犯上開3件竊盜罪，犯意各別，行為互殊，應予分論併
    罰。其有事實欄所述之前科記錄，甫於97年11月25日執行完
    畢，有其台灣高等法院被告前案紀錄表在卷可參，其於受有
    期徒刑宣告並執行完畢後，5年內，故意再犯本件有期徒刑
    以上之罪，為累犯，本件所犯均應依法加重其刑。又被告就
    事實一之（二）之犯行，向該警之員警自首而接受裁判，此
    據證人曹瀚到庭證述明確，此部分應依自首之規定減輕其
    刑，並先加後減之。爰審酌被告前有多項犯罪記錄，品行不
    佳，且其正值青年，卻不知循正當途徑獲取報酬，反一再竊
    取他人財物，查諸其最近3年內，竟已3度犯竊盜罪被查獲，
    所竊者幾為機車等交通工具，經判處徒刑並執行完畢，猶未
    改其惡習，欠缺尊重他人財產權之觀念，難予輕縱，但念其
    犯後已坦認犯行，態度尚稱良好，併審酌其犯罪之動機、目
    的、方法、手段、所生之危害等一切情狀，分別量處如主文
    所示之刑，並諭知易服勞役之折算標準，以示懲警。至被告
    於本件竊取被害人機車所用之鑰匙1支，乃被告所有，此據
    被告供明在卷，該支鑰匙扣於另案中，於本件仍應依法併予
    宣告沒收，附此敘明。
據上論斷，應依刑事訴訟法第299條第1項前段、刑法第320條第1
項、第47條、第62條前段、第51條第5款、第38條第1項第2款、
刑法施行法第1條之一，判決如主文。
本案經檢察官蔡曉崙到庭執行職務。
中    華    民    國    98    年    5     月    27    日
                  刑事第九庭    法      官  葛永輝
以上正本證明與原本無異。
如不服本判決應於收受判決後10日內向本院提出上訴書狀，並
應敘述具體理由。其未敘述上訴理由者，應於上訴期間屆滿後
20日內向本院補提理由書(均須按他造當事人之人數附繕本)
「切勿逕送上級法院」。
告訴人或被害人對於判決如有不服具備理由請求檢察官上訴者，
其上訴期間之計算係以檢察官收受判決正本之日期為準。
中    華    民    國    98    年    5     月    26    日
                                書  記  官  吳曉玟
刑法第320條
意圖為自己或第三人不法之所有，而竊取他人之動產者，為竊盜
罪，處5年以下有期徒刑、拘役或500元以下罰金。
意圖為自己或第三人不法利益，而竊佔他人之不動產者，依前項
之規定處斷。
前2項之未遂犯罰之。


司法院資訊處製作；財團法人民間司法改革基金會備份。
